臺灣高等法院高雄分院刑事判決　　　　 94年度上訴字第729號
上　訴　人　臺灣高雄地方法院檢察署檢察官
被　　　告　乙○○
選任辯護人　楊偉聖　律師
上列上訴人因被告偽造文書等案件，不服臺灣高雄地方法院93年
度訴字第1361號中華民國94年4 月21日第一審判決（起訴案號：
臺灣高雄地方法院檢察署91年度偵字第3259號），提起上訴，本
院判決如下：
     主  文
原判決關於乙○○部分撤銷。
乙○○共同行使偽造私文書，足以生損害於公眾及他人，處有期
徒刑壹年；緩刑參年。如附表編號2 所示在職證明書上偽造之「
劉光雄醫院」及「劉光雄」印文各壹枚；偽造之「劉光雄醫院」
及「劉光雄」印章各壹枚，均沒收之。
     事  實
一、大眾商業銀行股份有限公司（下稱大眾銀行）於民國（下同
    ）88年5 月間為開發市場上頂級企業業務，配合其主要經營
    者、資深經理人之理財需求，推出「尚賓專案」，提供企業
    高階主管及專業人士信用貸款，以醫師及其他高階主管等為
    貸款對象，貸款金額為新臺幣（下同）100 萬元至300 萬元
    之間，貸款人僅須提出職業資格證書、年資證明文件及薪資
    扣繳憑單影本，經審核通過後，即可獲得貸款。呂鴻祥（另
    經臺灣高雄地方法院檢察署檢察官以92年度偵字第24089 號
    處分書為不起訴處分，該處分書當事人欄僅記載呂鴻祥地址
    、身分證統一編號，漏載呂鴻祥姓名、年齡及出生日期）為
    大眾銀行襄理，負責承辦「尚賓專案」業務。呂鴻祥為順利
    推動該專案，乃與臺灣人壽保險股份有限公司（下稱臺灣人
    壽公司）高雄分公司合作，透過該公司保險業務人員，以散
    發傳單、刊登報紙之方式，結合保險及貸款，向醫師招攬業
    務，由保險業務員協助醫師向大眾銀行貸款，再由貸款戶與
    臺灣人壽公司簽訂保險契約，待核貸撥款後，再扣繳保險費
    。89年間，林維銘（另案由檢察官偵查中）適擔任臺灣人壽
    公司高雄分公司「德勝通訊處」保險業務員，因業務上得知
    「尚賓專案」並結識呂鴻祥，嗣因經濟情況不佳，為賺取保
    險費佣金，遂向乙○○推廣上開業務，乙○○雖係中山醫學
    院復健系畢業，擔任復健醫師，但因信用不佳，無法辦理貸
    款，林維銘告以可透過朋友出面向大眾銀行詐取貸款，再向
    朋友借款，二人除分別與林炯丞、甲○○共同基於詐欺取財
    之犯意聯絡外，並與自稱「廖代書」及其他不知名成年代書
    共同基於偽造私文書、偽造、變造特種證書之犯意聯絡，為
    下列犯行：
  (一)於89年6 月17日（即申請貸款日）前某日，乙○○介紹不具
    醫師身分之友人林炯丞以醫師名義向大眾銀行借款，乙○○
    林炯丞（林炯丞部分已另案經原審法院以93年度訴字第1361
    號判決科處有期徒刑10月，緩刑3 年確定）均明知大眾銀行
    所推出「尚賓專案」係以醫師等為貸款之對象，如不具醫師
    資格，依林炯丞當時身分、地位及所得，非提供擔保，無法
    向銀行貸得款項，如以醫師名義貸款，需交付偽造或變造之
    資格證書、年資證明文件及薪資扣繳憑單影本，供銀行審核
    ，詎乙○○、林炯丞、林維銘除共同基於行使偽造私文書、
    行使偽造及變造特種證書、詐欺取財之犯意聯絡外，並與自
    稱「廖代書」之成年男子共同基於偽造私文書、偽造及變造
    特種文書之犯意聯絡，先由林炯丞於上開介紹日至89年6 月
    17 日 間某日，依乙○○之指示，將身分證、相片等物交予
    乙○○，並填具大眾銀行借款申請書，表明其於「九如診所
    」擔任復健科主治醫生，再由乙○○利用其於「九如診所」
    、「聖新醫院」及「宏仁醫院」（現更名為橋頭社區醫院）
    任職之機會，取得九如診所院長陳俊斌之復健科專科醫師證
    書影本、九如診所空白職員在職證明書、86年度至88年度空
    白各類所得扣繳及免扣繳憑單正本（均尚未蓋用醫院及院長
    印章，下稱扣繳憑單）、聖新醫院、宏仁醫院86年度至88年
    度空白扣繳憑單正本（業經該醫院不知情承辦人員蓋用醫院
    及院長印章）後，盜用「九如診所」、院長「陳俊斌」之印
    章，持以在附表編號1 所示上開「九如診所」空白職員在職
    證明書、86年度至88年度空白扣繳憑單正本上，接續盜蓋「
    九如診所」、院長「陳俊斌」印文後，將林炯丞身分證及相
    片、醫師證書影本、扣繳憑單正本交付林維銘，且以新臺幣
    （下同）8,000 元之代價，透過林維銘委託與其有犯意聯絡
    之「廖代書」實施偽造、變造行為，「廖代書」除影印行政
    院衛生署核發之復健科專科醫師證書影本，再將上開證書影
    本上之「陳俊斌」姓名、出生年月日、身分證統一編號等欄
    位，以打字方式，變更為林炯丞年籍，換貼照片後影印，而
    變造上開證書；復於九如診所、聖新醫院、宏仁醫院86年度
    至88年度空白扣繳憑單正本上，以打字方式，虛偽填載林炯
    丞於前開醫院任職之所得情形，再影印之方式，接續偽造私
    文書。乙○○在上開「九如診所」職員在職證明書上，以手
    寫方式，虛偽記載林炯丞於該診所擔任復健科專任醫師等文
    字，並將影本交付林維銘，以偽造特種文書。自稱「廖代書
    」之成年人將上開申請書、偽造及變造文件交付林維銘後，
    林維銘即於89年6 月17日，將該資料交付不知情之呂鴻祥，
    提出貸款申請而行使偽造、變造之文書，大眾銀行完成徵信
    、審核後通知林維銘前往對保，林維銘接獲通知後，於89年
    6 月20日，與乙○○陪同林炯丞冒充醫師前往大眾銀行辦理
    對保手續，呂鴻祥於辦理對保手續時，對林炯丞稱呼「林醫
    師」，林炯丞默不作聲，旋即在借據上簽名完成對保及借款
    手續，致使大眾銀行誤認林炯丞具醫師身分，在未提供擔保
    下，核貸撥款340 萬元至林炯丞設於大眾銀行之帳戶，上開
    款項除其中百分之5 充作保險費，由林維銘介紹林炯丞投保
    臺灣人壽壽險，並獲取約5 萬元保險佣金外，乙○○亦依原
    定計劃向林炯丞借得90萬元，餘款則供林炯丞運用，足生損
    害於大眾銀行、「九如診所」、「聖新醫院」、「宏仁醫院
    」、「陳俊斌」等人暨國家課稅及行政院衛生署管理醫師證
    照之正確性。林炯丞於案發後，於91年1 月29日全數清償上
    開款項。
  (二)乙○○、林炯丞詐得上開貸款後，因投資股票失利，復承上
    開犯意，於89年10月間某日，林炯丞情商甲○○以冒充醫師
    之方式向大眾銀行貸款，甲○○（甲○○部分亦經原審法院
    以92年度訴字第23號判決科處有期徒刑5 月確定）應允後，
    除共同基於詐欺取財、偽造、變造及行使偽造、變造特種證
    書之犯意聯絡外，並與林維銘及不知名之成年代書共同基於
    偽造、變造特種證書之犯意聯絡，由甲○○先於89年11月15
    日前之某日，將身分證及相片等物交付林炯丞轉交乙○○，
    再依乙○○指示，填具大眾銀行借款申請書及調查表，表示
    在「劉光雄醫院」擔任內科主治醫生，乙○○則透過林維銘
    委託其配合之代書，影印行政院衛生署核發之醫師證書正本
    ，再將上開證書影本上之姓名、出生年月日、籍貫等欄位，
    以打字方式，變更為甲○○年籍，並換貼甲○○照片後影印
    ，變造上開醫師證書；由林維銘、乙○○等共同利用不知情
    之某成年刻印業者，偽刻附表編號2 「劉光雄醫院」、院長
    「劉光雄」印章，蓋於偽造之劉光雄醫院在職證明書上，各
    偽造印文1 枚，由乙○○填載不實資料，偽造該在職證明書
    後，將上開申請書、偽造及變造文件交付不知情之呂鴻祥，
    提出貸款申請，而行使上開偽造、變造之文書。大眾銀行完
    成徵信、審核後，呂鴻祥即通知乙○○，乙○○即偕同甲○
    ○於89年11月15日前往大眾銀行辦理對保手續，當呂鴻祥於
    辦理對保手續時，對前來對保之甲○○稱呼「傅醫師」，甲
    ○○亦默不作聲，在借據上簽名完成對保及借款手續，致使
    大眾銀行陷於錯誤，誤認甲○○具醫師身分，在未提供擔保
    下，即核貸撥款300 萬元至甲○○設於大眾銀行之帳戶，甲
    ○○除取得70萬元外，餘45萬元、185 萬元則分別借予乙○
    ○、林炯丞，足生損害於大眾銀行、劉光雄醫院、劉光雄及
    行政院衛生署管理醫師證照之正確性，甲○○等詐得財物後
    ，為免曝光，亦陸陸續續繳納部分款項以為掩飾，嗣因甲○
    ○未繼續繳納本息，積欠餘款294 萬7,784 元曝光後，始循
    線查獲上情。乙○○在案件曝光後，於93年1 月5 日償還甲
    ○○借款本金45萬元、利息9 萬2,516 元，甲○○亦將其中
    50 萬2,516元償還大眾銀行。
二、案經甲○○告訴由臺灣高雄地方法院檢察署檢察官偵查起訴
    。
    理  由
一、訊據被告乙○○對上開連續詐欺取財、行使偽造、變造文書
    等犯行，自檢察官偵查伊始迄於本院審理時均坦承不諱。核
    與證人呂鴻祥、方竣由（依序為大眾銀行襄理、徵信人員）
    、林維銘、白偉（台灣人壽保險公司職員）於原審法院審理
    時所證相符（見原審法院92年度訴字第23號卷(一)第44頁、第
    99頁、第151 頁、92年度訴字第23號卷(二)第184 頁、第208
    頁倒數第3 行以下），並有大眾銀行尚賓專案資料、臺灣人
    壽公司93年3 月8 日93臺壽展字第0054號函附德勝通訊處任
    職人員名冊等相關資料在卷可參（見90年度發查字第2534號
    卷第9 頁至第14頁、原審法院92年度訴字第23號卷(二)第68頁
    以下）。如事實欄(一)所示以林炯丞冒充醫師向大眾銀行冒貸
    之犯行，亦有借據、大眾銀行函附如附表所示偽造、變造文
    件、貸款申請書、個人授信核貸書、徵信報告、林炯丞身分
    證等影本在卷可憑（見原審92年度訴字第23號卷(二)第339 頁
    、(二)卷第1 頁至第19頁）。而依行政院衛生署醫師登錄資料
    並無林炯丞，如附表編號1 所示復健科專科醫師證書，係陳
    俊斌（即九如診所院長）醫師所有；林炯丞未曾於九如診所
    、聖新醫院、宏仁醫院工作，附表編號2 所示職員在職證明
    書、扣繳憑單亦非九如診所、聖新醫院、宏仁醫院所開立之
    事實，亦有行政院衛生署94年2 月23日衛署醫字第09400035
    82號書函所附證書範本、九如診所94年1 月26日函附扣繳憑
    單、聖新醫院94年3 月4 日新字第94年3 月4 日0001號函附
    扣繳憑單及橋頭社區醫院（原名宏仁醫院）94年2 月14日橋
    醫字第94021401號函附扣繳憑單附卷可稽（見原審卷第1、3
    至19頁、第32至33頁、第34至42頁）。如事實欄(二)所示以甲
    ○○冒充醫師向大眾銀行詐貸款項之事實，亦有甲○○貸款
    資料（含如附表編號2 所示資料、大眾銀行放款單筆貸放攤
    還及收息記錄查詢單、借款申請書、借據）在卷可憑（見90
    年度發查字第2534號卷第45頁至第49頁）。而附表編號2 所
    示醫師證書影本，經行政院衛生署查詢該署醫事人員管理系
    統，亦無甲○○之登錄資料，證書字號之領證人亦非甲○○
    等情，有該署93年2 月16日衛署醫字第0930005144號書函可
    參（見原審法院93年度訴字第23號卷(二)第59頁）；附表編號
    2 所示劉光雄醫院在職證明書，經向劉光雄醫院查詢後，該
    醫院函覆：本院自58年開業以來，從未聘任甲○○，該在職
    證明書、印文皆為造假，有該院93年2 月9 日岡劉院字第
    930201號函可參（見原審法院93年度訴字第23號卷(二)第51頁
    ）。證人林維銘於原審法院證稱：辦理貸款時，大眾銀行均
    未要求提出正本等語（見原審(二)卷第69頁倒數第7 行至第8
    行），顯見辦理尚賓專案貸款時，僅提供醫師證書影本，即
    可申貸，是如附表編號2 所示醫師證書，應屬影本無訛。經
    原審法院檢送卷內核發給林炯丞之復健科專科醫師證書影本
    向行政院衛生署函查結果，該署雖謂無法判斷醫師證書內之
    有關「行政院衛生署」、「張博雅」之印文是否真正（見原
    審(二)卷第35頁）。惟該證書以肉眼觀之，文字印刷或「張博
    雅」、「行政院衛生署印」之套印、印文，並非粗糙，核與
    行政院衛生署94年2 月23日衛署醫字第0940003582號書函所
    附證書範本之「行政院衛生署印」、「張博雅」之印文相符
    ，參照林炯丞冒用醫師之名義辦理貸款時，該醫師證書亦係
    以影本變造觀之，附表編號2 所示之醫師證書，亦係影印行
    政院衛生署核發之醫師證書正本，再將上開證書影本上之姓
    名、出生年月日、籍貫等欄位，更正為甲○○年籍，並換貼
    照片後影印，應屬變造，而非偽造，公訴人認係偽造公印文
    及偽造特種文書尚有未洽。再者，林炯丞、甲○○等既未在
    九如診所、聖新醫院、宏仁醫院、劉光雄醫院任職，並領取
    薪資，則被告等偽造扣繳憑單、在職證明書、變造醫師證書
    均足以生損害於上開醫院、陳俊斌等人及國家課稅暨行政院
    衛生署管理醫師證照之正確性，亦堪認定。又甲○○、林炯
    丞均已因與被告共同為詐欺等犯行而經原審法院判決確定之
    事實，亦有判決書在卷可憑，綜上所述，被告自白顯與事實
    相符，堪可採信。
二、上開貸款申請書、個人授信核貸書、徵信報告、借據等雖係
    審判外之文書，惟均係從事業務之人於業務上所製作之文書
    ，並無證據足以證明有不可信之情況，依刑事訴訟法第159
    條之4 第2 款之規定，自得為證據。又詐欺罪，為即成犯，
    不因事後返還影響其犯罪之成立，因此本件詐貸後，雖經林
    炯丞償還全部款項，甲○○部分亦已清償部分款項，亦不能
    解免被告詐欺取財之罪責。綜上各情，本件事證明確，被告
    犯行已堪認定。
三、按公私立機關所出具之在職證明書，係證明各該機關人員認
    職情形；而醫師證書，則因持證人考試及格或甄審合格，經
    考試院核發證書，資以證明其具醫師或專科醫師資格，其性
    質均屬於刑法第212 條所規定之關於服務、能力或其他相關
    證書之範疇。將真正證書、影印後，再予變造後影印，與抄
    寫或打字不同，其於吾人實際生活上可替代原本使用，被認
    為具有與原本相同之信用性，故在一般情況下可予以通用，
    應認其為與原本作成名義人直接所表示意思之文書無異，自
    非不得為犯刑法上變造證書罪之客體。又行使影本，作用與
    原本相同。所得稅扣繳義務人依所得稅法第89條第3 項或同
    法第92條規定，填發免扣繳憑單或扣繳憑單，旨在使稅捐稽
    徵機關蒐集及掌握課稅資料，以利稅捐稽徵。故薪資扣繳暨
    免扣繳憑單，僅證明年度支付員工薪資及代為扣繳綜合所得
    稅之金額，為徵、繳雙方課徵與申報綜合所得稅之依據，應
    屬私文書之性質。核被告與林炯丞共同盜用「九如診所」、
    院長「陳俊斌」印章，接續盜蓋於「九如診所」86年度至88
    年度空白扣繳憑單正本及職員在證明書上後，由被告在該職
    員在職證明書上，虛偽填載林炯丞擔任醫師，共同透過林維
    銘委託「廖代書」，除影印行政院衛生署核發之復健科專科
    醫師證書影本，再將上開證書影本上之「陳俊斌」姓名、出
    生年月日、身分證統一編號等欄位，以打字方式，變更為林
    炯丞年籍，換貼照片後影印，變造醫師證書；復於九如診所
    、聖新醫院、宏仁醫院86年度至88年度空白扣繳憑單正本上
    ，以打字方式，虛偽填載被告林炯丞於上揭醫院任職之所得
    情形，再影印之，接續偽造私文書，再由林維銘將該資料交
    付不知情之呂鴻祥，提出貸款申請及詐取財物之所為，係犯
    刑法第216 條、第212 條之行使變造特種文書罪；刑法第21
    6 條、第212 條之行使偽造特種文書罪及刑法第216 條、第
    210 條之行使偽造私文書、第339 條第1 項之詐欺取財罪。
    被告就上開詐欺取財、行使偽造私文書、行使偽造及變造特
    種證書部分與林炯丞、林維銘間；被告與林炯丞、林維銘等
    3 人就偽造私文書、偽造、變造特種證書等犯行部分與自稱
    「廖代書」之成年男子間，均有犯意聯絡及行為分擔，皆為
    共同正犯。被告盜用印章，用以偽造私文書、特種文書，該
    接續盜用章之行為係偽造私文書之階段行為，不另論罪；其
    偽造私文書、偽造特種文書、變造特種文書後進而行使，偽
    造、變造之低度行為，應為行使之高度行為所吸收，不另論
    罪。被告影印如附表編號2 所示醫師證書正本，再將上開證
    書影本上之姓名、出生年月日、籍貫等欄位，更正為甲○○
    年籍，並換貼甲○○照片後影印，而變造醫師證書；由被告
    、林維銘等人共同利用不知情之刻印業者，偽刻「劉光雄醫
    院」、院長「劉光雄」印章，蓋於偽造之劉光雄醫院在職證
    明書上，各偽造印文一枚，由被告填載不實資料，偽造該在
    職證明書後，將上開申請書、偽造及變造文件交付不知情之
    呂鴻祥，提出貸款申請，而行使及詐取財之所為，係犯刑法
    第216 條、第212 條之行使變造特種文書罪；刑法第216 條
    、第212 條之行使偽造特種文書罪。被告與林炯丞、甲○○
    間，就上揭行使偽造及變造特種證書、偽造印文等犯行；就
    偽造及變造特種證書等犯行，與林炯丞、甲○○、林維銘及
    不知名之成年代書間，均有犯意聯絡及行為分擔。被告與林
    炯丞、甲○○就上開詐欺取財之犯行，亦有犯意之聯絡及行
    為之分擔，皆為共同正犯。被告等偽造特種文書、變造特種
    文書後進而行使，偽造、變造之低度行為，應為行使之高度
    行為所吸收；偽造印章為偽造文書之部分行為，均不另論罪
    。林維銘僅單純提供不實文件，餘均由被告送件、辦理對保
    ，林維銘均未參與，是林維銘僅就偽造、變造特種文書部分
    ，成立共犯關係，被告與林炯丞、甲○○共同利用不知情之
    刻印業者偽造印章，為間接正犯。被告先後多次行使偽造特
    種文書、行使變造特種文書、詐欺取財，均時間緊接，方法
    相同，所犯又均屬構成要件相同之罪名，顯皆基於概括犯意
    反覆為之，均應依連續犯之規定，各以連續行使偽造特種文
    書、連續行使變造特種文書及連續詐欺取財一罪論。被告以
    一行使行為，同時向大眾銀行承辦人員行使偽造不同制作名
    義人之私文書、特種文書及變造之特種文書，為想像競合犯
    ，應從一重論以行使偽造私文書罪。被告所犯上開行使偽造
    私文書、詐欺取財罪間，有方法結果之牽連犯關係，應從一
    重論以行使偽造私文書罪。公訴人雖未就被告如事實欄(一)所
    示推由林炯丞冒充醫師向大眾銀詐欺取財、行使偽造、變造
    特種文書等犯行部分提起公訴，惟此部分既經查明，且與起
    訴部分具有連續犯或牽連犯之裁判上一罪關係，為起訴效力
    所及，本院自應併予審究。
四、如附表編號2 所示醫師證書部分，因該醫師證書，係影印行
    政院衛生署核發之醫師證書正本，再將上開證書影本上之姓
    名、出生年月日、籍貫等欄位，變更為甲○○年籍，換貼照
    片後影印，應屬變造，而非偽造，公訴人認係偽造公印文及
    偽造特種文書，尚有未洽，惟變造與偽造特種文書部分，因
    基本事實相同，起訴法條應予變更。
五、原審就被告部分認為犯罪事證明確，據為論罪科刑，固非無
    見，惟偽造印章為偽造文書之部分行為（最高法院44年台上
    字第864 號判例參照），原判決認告偽造「劉光雄醫院」、
    院長「劉光雄」印章部分應成立刑法第217 條第1 項之罪，
    且偽造印文與詐欺取財、偽造私文書等罪間有方法結果之牽
    連關係，尚有未洽。檢察官循告訴人之請求聲明上訴雖以：
    被告之行為造成大眾銀行重大損失，其動機、手段均屬可議
    ，且係連續犯理應重罰，復以偽造文書之方式為，嚴重侵犯
    文書在法律上交易之安全性與可靠性，並獲取不法利益，惡
    性重大，原判決僅對被告判處有期徒刑1 年，緩刑3 年，顯
    無法收懲戒之效等語指摘原判決不當。惟被告於案發之初即
    坦承犯行，林炯丞、甲○○則矢口否認，飾詞圖卸，而如前
    所述，被告與林炯丞等人，由林炯丞冒充醫師共同詐騙部分
    ，已如數償還；以甲○○冒充醫師詐騙部分，被告僅取得45
    萬元，餘款由林炯丞、甲○○取得（見原審法院92年度訴字
    第23號(二)卷第308 頁、314 頁、原審(一)卷第101 頁、121 頁
    以下），且事後被告已將其所取得部分連同利息交給甲○○
    持以賠償大眾銀行（見92年度偵字第24089 號卷第59頁），
    減情大眾銀行之損害，原審就林炯丞部分量處有期徒刑10月
    ，緩刑3 年，就甲○○部分量處有期徒刑5 月，如易科罰金
    以300 元折算1 日，告訴人均未表示不服。又被告經檢察官
    撤銷限制出境，出國完成學業後，亦如期返國接受法律之制
    裁（見同上偵查卷第61至68頁、第75頁），並未藉故滯美不
    歸。國家刑罰權之目的既在教化被告改過遷善，茲被告既有
    上開棄惡從善之情事，原起訴檢察官亦於起訴書內求為對被
    告為緩刑之宣告；因此，檢察官事後循告訴人之聲請，執上
    開理由指摘原判決關於被告部分量刑輕縱，指摘原判決不當
    ，固屬無理由，惟原判決既有上開可議，自應由本院將原判
    決關於被告部分撤銷改判。爰審酌被告明知不具醫師資格致
    大眾銀行陷於錯誤，而核撥如犯罪事實欄所示之金錢，嗣後
    甲○○貸款案部分，甲○○不僅不依約繳交本息，亦未與大
    眾銀行達成和解，填補大眾銀行之損失，惡害非輕，行為自
    有可議之處，本應重罰。惟考量銀行如於審核申貸文件時，
    能善盡注意義務，向各大醫院徵信，即可輕易得知被告等人
    均非醫師，避免不必要之損害，竟未確實徵信，復未要求提
    出醫師證書正本以資核對，使有心人士乘隙矇混過關，被告
    對大眾銀行之損失固應負責，大眾銀行亦不無疏失，被告犯
    後坦承全部犯行，與林炯丞共同詐貸部分，業已清償；被告
    就與甲○○詐貸部分，亦於93年1 月5 日，償還甲○○借款
    本金45萬元、利息9 萬2,516元，甲○○旋將其中50萬2,516
    元償還大眾銀行（見92年度偵字第24089 號卷第59頁至第60
    頁）等一切情狀，仍量處如主文第2 項所示之刑。被告前此
    未曾受有期徒刑以上刑之宣告，有臺灣高等法院被告前案紀
    錄表可憑，因一時失慮，致罹刑章，且犯後被告業已清償其
    分擔之部分（指甲○○貸款案）；林炯丞亦已清償其詐款部
    分之款項，經此教訓後，當知警惕，應無再犯之虞，本院認
    對被告所受宣告之刑，以暫不執行為適當，爰併予宣告緩刑
    3 年，以勵自新。附表編號1 所示之證書影本、在職證明書
    、扣繳憑單，雖為被告犯罪所用之物，但已交給大眾銀行，
    非被告所有；如附表編號2 所示之證書影本、在職證明書，
    雖為被告等犯罪所用之物，惟亦已交給大眾銀行留存，非甲
    ○○所有，爰均不另為沒收之諭知。惟在職證明書上偽造之
    「劉光雄醫院」及「劉光雄」印文各1 枚；及偽造之「劉光
    雄醫院」及「劉光雄」印章各1 枚，既無法證明業已滅失，
    依刑法第219 條之規定，不問屬於犯人與否，均應予宣告沒
    收。
據上論斷，應依刑事訴訟法第369 條第1 項前段、第364 條、第
299 條第1 項前段，刑法第28條、第216 條、第210 條、第212
條、第339 條第1 項前段、第55條、第74條第1 款，罰金罰鍰提
高標準條例第1 條前段，判決如主文。
本案經檢察官陳建年到庭執行職務。
中　　華　　民　　國　　94　　年　　8 　　月　　17　　日
                  刑事第四庭    審判長法  官 蕭權閔
                                      法  官 陳吉雄
                                      法  官 李嘉興
以上正本證明與原本無異。
如不服本判決應於收受本判決後10日內向本院提出上訴書狀，其
未敘述上訴理由者，並得於提起上訴後10日內向本院補提理由書
狀（均須按他造當事人之人數附繕本）「切勿逕送上級法院」。
中　　華　　民　　國　　94　　年　　8 　　月　　17　　日
　　　　　　　　　　　　　　　　　　　書記官 吳新貞
附錄：本案論罪科刑法條全文：
刑法第210條
　偽造、變造私文書，足以生損害於公眾或他人者，處5 年以下
  有期徒刑。
刑法第212條
  偽造、變造護照、旅券、免許證、特許證及關於品行、能力服
  務或其他相類之證書、介紹書，足以生損害於公眾或他人者，
  處1 年以下有期徒刑、拘役或300 元以下罰金。
刑法第216條
　行使第210 條至第215 條之文書者，依偽造、變造文書或登載
  不實事項或使登載不實事項之規定處斷。
刑法第217條
  偽造印章、印文或署押，足以生損害於公眾或他人者，處3 年
  以下有期徒刑。
  盜用印章、印文或署押，足以生損害於公眾或他人者，亦同。
刑法第339條
　意圖為自己或第三人不法之所有，以詐術使人將本人或第三人
  之物交付者，處5 年以下有期徒刑、拘役或科或併科1,000 元
  以下罰金。
　以前項方法得財產上不法之利益或使第三人得之者，亦同。
　前二項之未遂犯罰之。
附表：
  ┌──┬──┬─────────────┬───────┬──────┐
  │編號│姓名│　偽　造、變　造　情　形  │　印　文      │    備註    │
  ├──┼──┼─────────────┼───────┼──────┤
  │    │    │復建科專科醫師證書影本    │              │變造特種文書│
  │    │    ├─────────────┼───────┼──────┤
  │    │ 林 │九如診所職員在職證明書    │              │偽造特種文書│
  │    │ 炯 ├─────────────┼───────┼──────┤
  │ 1  │ 丞 │九如診所86年度至88年度各類│              │偽造私文書  │
  │    │    │所得扣繳暨免扣繳憑單      │              │            │
  │    │    ├─────────────┤              │            │
  │    │    │聖新醫院86年度至88年度各類│              │            │
  │    │    │所得扣繳及免扣繳憑單      │              │            │
  │    │    ├─────────────┤              │            │
  │    │    │宏仁醫院（現更名為橋頭社區│              │            │
  │    │    │醫院）86年度至88年度各類所│              │            │
  │    │    │得扣繳暨免扣繳憑單        │              │            │
  ├──┼──┼─────────────┼───────┼──────┤
  │    │    │醫師證書影本              │              │變造特種文書│
  │    │ 傅 ├─────────────┼───────┼──────┤
  │ 2  │ 國 │劉光雄醫院在職證明書      │『劉光雄醫院』│偽造特種文書│
  │    │ 慶 │                          │及『劉光雄』各│            │
  │    │    │                          │1 枚          │            │
  └──┴──┴─────────────┴───────┴──────┘
